【裁判字號】    89,上易,104
【裁判日期】    890131
【裁判案由】    詐欺
【裁判全文】
臺灣高等法院臺中分院刑事判決          民國八十九年度上易字第一○四號
    上  訴  人  臺灣苗栗地方法院檢察署檢察官
    被      告  甲○○
右上訴人因被告詐欺案件，不服台灣苗栗地方法院中華民國八十八年九月十四日第一
審判決（民國八十八年度易字第二一一號，起訴案號：台灣苗栗地方法院檢察署民國
八十七年度偵字第五一八三號），提起上訴，本院判決如左：
    主      文
上訴駁回。
    理      由
一、本案經本院審理結果，認第一審法院判決被告甲○○無罪，尚無不當，應予維持
    ，並引用第一審判決書記載之理由（如附件）。
二、檢察官上訴意旨，仍執起訴書所載之情事及證據，以指摘原判決不當，惟原判決
    如何認定不能證明被告犯罪，而為被告無罪之判決，已於判決理由欄，詳予說明
    ，至被告於原審所辯，係事後把錢借給丁○○，致不能清償銀行之貸款，並非有
    意詐騙告訴人丙○○云云，經原審傳喚丁○○雖未到庭作證，但被告與丁○○間
    確有借貸關係，有臺灣苗栗地方法院檢察署八十七年度偵字第一○四七號不起訴
    處分書在卷可證（見原審卷第六五頁），該丁○○未到庭為上情之證述，亦不能
    為被告不利之認定，況且丁○○已於八十八年十一月二十二日死亡有除戶戶籍謄
    本一份在卷為憑（見本審卷第十七頁）本院自亦無法再行傳訊，是其上訴為無理
    由，應予駁回。
三、據上論斷，應依刑事訴訟法第三百七十三條、第三百六十八條，判決如主文。
本案經檢察官乙○○到庭執行職務。
中      華      民      國    八十九     年      一       月   三十一   日
                                  臺灣高等法院臺中分院刑事第一庭
                                        審判長法  官  陳  嘉  雄
                                              法  官  龔  永  昆
                                              法  官  陳  登  源
右正本證明與原本無異。
不得上訴。
                                              書記官  林  桂  鳳
中      華      民      國    八十九     年      二       月     二     日
                                                                        Ｆ
台灣苗栗地方法院刑事判決                          八十八年度易字第二一一號
    公  訴  人  臺灣苗栗地方法院檢察署檢察官
    被      告  甲○○  男三十四歲（民國○○○年○月○○○日生）
                        住苗栗縣苗栗市○○里○鄰○○路五九六巷二號
                        身分證統一編號：Ｚ000000000號
右列被告因詐欺案件，經檢察官提起公訴（八十七年度偵字第五一八三號），本院判
決如左：
    主  文
甲○○無罪。
    理  由
一、公訴意旨略以：甲○○意圖為自己不法之所有，於民國（下同）八十六年十一月
    二十日，明知其所有牌號Ｈ二--○一四五號自小客車，已依動產擔保交易設定動
    產抵押向美商花旗銀行股份有限公司新竹分行（下稱花旗銀行）貸款新台幣（下
    同）五十一萬九千元，竟向丙○○誆稱願以二十九萬八千元之價格出售該車，並
    將於一星期內自行繳清貸款，使丙○○信以為真，訂約購車並付清價金，詎甲○○於取得款項後，拒未清償貸款，致該車為花旗銀行取回，丙○○始知受騙。案
    經丙○○訴由臺灣台中地方法院檢察署呈請臺灣高等法院台中分院檢察署令轉臺
    灣苗栗地方法院檢察署檢察官偵查起訴，因認被告甲○○涉有刑法第三百三十九
    條第一項之詐欺罪嫌等語。
二、公訴人認被告涉有右揭犯行，無非以告訴人丙○○之指訴及卷附之汽車買賣合約
    書、貸款暨車輛動產抵押契約、動產擔保交易動產抵押設定申請書及匯款執據為
    其論據。
三、訊據被告甲○○堅決否認右揭犯行，辯稱：當時伊因無錢繳納前揭銀行之餘款，
    乃將之出售予丙○○，準備將賣得之價金於一週內償還該銀行，但因其朋友亟需
    資金週轉，伊乃將丙○○交付之價金轉借予其朋友，詎其朋友未依約還債，導致
    伊無法向該銀行清償前揭餘款。事後伊曾向丙○○請求期清償，並於八十八年一
    月二十二日及二月六日、七月六日，分別匯款一萬五千元、一萬五千元及五千元
    還丙○○，復於八十八年七月二十七日丙○○與達成和解，所欠之餘款每月清償
    一萬元等語。
四、經查：被告確曾於八十八年一月二十二日及二月六日、七月六日，分別匯款一萬
    五千元、一萬五千元及五千元向丙○○清償上開債務，又於八十八年七月二十七
    日與丙○○與達成和解，所欠之餘款每月清償一萬元等情，業據被告提出匯款執
    據三紙、和解書一件附卷可稽，復據證人丙○○證述明確，應可信實。另查，丙○○於八十八年七月二十七日在本院訊問時證稱：八十六年十一月二十日之後約
    一、二個月，伊打電話向被告催（請被告速向該銀行清償上開餘款），被告說被
    朋友倒帳，暫時無法還，要伊寬限他幾天等語，此有該筆錄附卷可稽，亦核與被
    告之辯解相符。綜上所述，被告未能依約向該銀行清償前揭餘款後，並未逃匿無
    蹤，而約於八十六年底，即向丙○○以電話請求緩期清償，復於八十八年一月、
    二月及七月間，分別匯款予丙○○三次，清償前揭債務，另又於八十八年七月二
    十七日與丙○○達成民事和解。從而，被告在主觀上並無意圖為自己不法所有之
    犯意，已甚明確。
五、綜上所述，被告所辯尚屬可採，自不能僅憑公訴人上開證據，即遽入人罪。此外
    ，本院復查無其他積極證據，足資證明被告有何上開犯行，不能證明被告犯罪，
    依法自應為無罪之諭知。
據上論斷，應依刑事訴訟法第三百零一條第一項，判決如主文。
中      華      民      國    八十八    年      九      月     十四     日
                                    臺灣苗栗地方法院刑事庭
                                        法  官    詹  日  賢
右正本證明與原本無異。
如不服本判決，應於判決送達後十日內向本院提出上訴狀(應附繕本 )，上訴於臺灣
高等法院台中分院。
                                        書記官    林  碧  鳳
中      華      民      國    八十八    年      九      月     十四     日


司法院資訊處製作；財團法人民間司法改革基金會備份。
